【裁判字號】    99,交簡上,179
【裁判日期】    991019
【裁判案由】    公共危險
【裁判全文】
臺灣臺北地方法院刑事判決           99年度交簡上字第179號
公  訴  人  臺灣臺北地方法院檢察署檢察官
上  訴  人
即  被  告  甲○○
上列上訴人即被告因公共危險案件，不服本院99年度北交簡字第
587 號，中華民國99年7 月30日第一審刑事簡易判決（聲請簡易
判決處刑案號：99年度偵字第7778號），提起上訴，本院管轄之
第二審地方法院合議庭判決如下：
    主    文
上訴駁回。
甲○○緩刑貳年，並應於本判決確定時起肆個月內，向公庫支付
新臺幣貳萬元。
    事    實
一、甲○○於民國99年2 月3 日下午14時25分許，駕駛車牌號碼
    857-A3號營業用小客車，沿臺北市中正區○○○路由西向東
    方向行駛，行經愛國西路、重慶南路口時，不慎與乙○○所
    騎乘之車牌號碼AUE-623 號重型機車發生擦撞，致乙○○人
    車倒地，而受有左手橈骨頭部骨折之傷害（所涉業務過失傷
    害部分未據告訴）。詎甲○○於肇事後，竟未留在現場為適
    當救護，亦未待警察到場處理，即逕自駕使上開營業用小客
    車離去。嗣經路人記下甲○○所駕駛車輛之車號並報警，始
    循線查知上情。
二、案經臺北市政府警察局中正第二分局報請臺灣臺北地方法院
    檢察署檢察官聲請簡易判決處刑。
    理    由
壹、證據能力部分：
    按被告以外之人於審判外之言詞或書面陳述，除法律有規定
    者外，不得作為證據，刑事訴訟法第159 條第1 項定有明文
    。但被告以外之人於審判外之陳述，雖不符前4 條之規定，
    而經當事人於審判程序同意做為證據，法院審酌該言詞陳述
    或書面陳述作成時之情況，認為適當者，亦得為證據。當事
    人、代理人或辯護人於法院調查證據時，知有刑事訴訟法第
    159 條第1 項不得為證據之情形，而未於言詞辯論終結前聲
    明異議者，視為有前項之同意，同法第159 條之5 亦規定甚
    明。經查，本院認定犯罪事實所憑之證據中，部分係屬傳聞
    證據，惟檢察官及被告甲○○均未於本院言詞辯論終結前聲
    明異議，本院審酌該等言詞或書面陳述作成之情況，並無非
    出於任意性或不正取供，或違法或不當情事，且客觀上亦無
    不可信之情況，堪認為適當，依刑事訴訟法第159 條之5 第
    2 項規定，均得作為證據。
貳、實體部分：
一、查上開犯罪事實，業據被告於偵查中及本院審理時均坦承不
    諱（見臺灣臺北地方法院檢察署99年度偵字第7778號卷，下
    稱偵卷第38頁；本院卷第18頁），且經證人即告訴人乙○○
    於警詢、偵查中指訴明確（見偵卷第5 頁至第7 頁、第38頁
    至第39頁），並有臺北市立聯合醫院和平醫院診斷證明書1
    份（見偵卷第8 頁）、道路交通事故初步分析研判表（見偵
    卷第10頁）、道路交通事故補充資料表（見偵卷第13頁）、
    道路交通事故現場圖（見偵卷第14頁）、道路交通事故調查
    報告表(一)(二)（見偵卷第18頁至第20頁）、現場照片及車損照
    片（見偵卷第23頁至第30頁）等件在卷可稽，足證被告之任
    意性自白與事實相符，事證明確，犯行堪以認定，應予依法
    論科。
二、核被告所為，係犯刑法第185 條之4 之駕駛動力交通工具肇
    事逃逸罪。原審認被告罪證明確，適用刑法第185 條之4 、
    第41條第1 項前段、刑法施行法第1 之1 條之規定，並審酌
    被告犯後坦承犯行，並參酌被告之素行、犯罪之動機、目的
    、手段、被害人受傷程度、肇事逃逸對被害人之身體造成之
    危險性等一切情狀，量處被告有期徒刑6 月，如易科罰金以
    新臺幣1,000 元折算1 日，其認事用法俱無違誤之處，量刑
    亦屬妥適，應予維持。被告提起本件上訴，指摘原判決不當
    ，為無理由，應予駁回。
三、惟按刑法第74條第1 項規定：「受2 年以下有期徒刑、拘役
    或罰金之宣告，而有下列情形之一，認以暫不執行為適當者
    ，得宣告2 年以上5 年以下之緩刑，其期間自裁判確定之日
    起算：一、未曾因故意犯罪受有期徒刑以上刑之宣告者。二
    、前因故意犯罪受有期徒刑以上刑之宣告，執行完畢或赦免
    後，5 年以內未曾因故意犯罪受有期徒刑以上刑之宣告者。
    」，查被告前曾因偽造文書案件，經臺灣板橋地方法院於89
    年10月6 日以89年度易字第2599號判決判處有期徒刑4 月確
    定，業於90年7 月3 日執行完畢後，5 年以內未曾因故意犯
    罪受有期徒刑以上刑之宣告事實，有臺灣高等法院被告前案
    紀錄表1 份在卷可稽（見本院卷第9 頁至第11頁），並被告
    已坦承本件犯行，顯有悔意，且已透過保險公司對受害人乙
    ○○進行理賠，因而被害人乙○○未對被告提出告訴之事實
    ，業據證人即告訴人乙○○於偵查中結證綦詳（見偵卷第38
    頁），再參酌被告前開犯行應僅係因一時疏忽、法治意識不
    足，始誤蹈法網，是應無庸以刑之執行達到教化其反社會行
    為之目的，且本院信被告經此教訓當知所警惕，而無再犯之
    虞，故本院因認對被告所宣告之刑，以暫不執行為適當，爰
    併予宣告緩刑如主文所示，並依刑法第74條第2 項第4 款規
    定，諭知被告應於本案判決確定後4 個月內，向公庫捐款新
    臺幣2 萬元。
四、據上論斷，應依刑事訴訟法第455 條之1 第1 項、第3 項、
    第368 條，刑法第74條第1 項第1 款、第2 項第4 款，判決
    如主文。
本案經檢察官徐仕瑋到庭執行職務。
中    華    民    國    99    年    10    月    19    日
                  刑事第十七庭審判長法  官  劉煌基
                                    法  官  賴淑美
                                    法  官  葉力旗
上正本證明與原本無異。
不得上訴。
                                    書記官  林碧華
中    華    民    國    99    年    10    月    19    日
附錄本案論罪科刑法條全文：
中華民國刑法第185條之4
駕駛動力交通工具肇事，致人死傷而逃逸者，處 6 月以上 5 年
以下有期徒刑。

司法院資訊處製作；財團法人民間司法改革基金會備份。
